---
  title: "HW2"
author: "B06305042"
date: "2017年10月1日"
output: html_document
---
  
  ```{r setup, include=FALSE}
knitr::opts_chunk$set(echo = TRUE)
```
library(dplyr)
data <- read.csv("customer.csv", header=T, sep=",")
#1教育程度與收入是否有關
plot(x=data$edcat, y=data$income)
平均收入為59.89
edcat1income = filter(data,edcat==1,income>=59.89)
edcat2income = filter(data,edcat==2,income>=59.89)
edcat3income = filter(data,edcat==3,income>=59.89)
edcat4income = filter(data,edcat==4,income>=59.89)
edcat5income = filter(data,edcat==5,income>=59.89)
教育程度為1的人共有5人高於平均
教育程度為2的人共有10人高於平均
教育程度為3的人共有5人高於平均
教育程度為4的人共有11人高於平均
教育程度為5的人共有6人高於平均
有37%的人收入高於平均值
從圖表和數據可得知教育程度與收入並無太大關聯
#2區域收入調查
quantile(data$income)
找尋收入為四分位距75%以上的人
region1income = filter(data,region==1,income>=74.25)
region2income = filter(data,region==2,income>=74.25)
region3income = filter(data,region==3,income>=74.25)
region4income = filter(data,region==4,income>=74.25)
region5income = filter(data,region==5,income>=74.25)
從結果可得知區域3有較多人符合
#不同性別喜好貓狗程度
gender1dog = filter(data,gender==1,pets_dogs>=1)
gender0dog = filter(data,gender==0,pets_dogs>=1)
gender1cat = filter(data,gender==1,pets_cats>=1)
gender0cat = filter(data,gender==0,pets_cats>=1)
假設gender0為男性 1為女性
男性有養貓的人次為11
男性有養狗的人次為5
女性有養貓的人次為11
女性有養狗的人次為17
由此可推測女性女性市場較大


```{r cars}
summary(cars)
```

## Including Plots

You can also embed plots, for example:
  
  ```{r pressure, echo=FALSE}
plot(pressure)
```

Note that the `echo = FALSE` parameter was added to the code chunk to prevent printing of the R code that generated the plot.
# change to utf-8
